【裁判字號】    92,交聲,223
【裁判日期】    920317
【裁判案由】    違反道路交通管理處罰條例聲明異議
【裁判全文】
臺灣臺北地方法院交通件裁定                      九十二年度交聲字第二二三號
    異  議  人
    即受處分人  甲○○
右列受處分人因違反道路交通管理處罰條例事件，對於臺北市交通事件裁決所中華民
國九十一年十一月二十七日所為之處分（原處分案號：北市裁三字第駕裁二二–Ｃ0
0000000號），聲明異議，本院裁定如左：
    主      文
異議駁回。
    理      由
一、按道路交通管理處罰條例第三條第八款及道路交通安全規則第二條第一項第一款
    ，均明文規定該等有關道路交通管理法規所稱之汽車包含機器腳踏車。次按汽車
    駕駛人，行經有燈光號誌管制之交岔路口闖紅燈者，處新臺幣（下同）一千八百
    元以上五千四百元以下罰鍰；又汽車駕駛人駕駛汽車違反道路交通管理處罰條例
    第五十三條規定者，除應依該條所規定之罰鍰處罰外，並予記違規點數三點，道
    路交通管理處罰條例第五十三條、第六十三條第一項第三款分別定有明文。
二、本件受處分人即異議人甲○○於民國九十一年九月七日晚上十時三十五分許，騎
    乘其所有之車牌號碼ＢＤＲ–一八八號重型機車，途經臺北縣板橋市○○路與金
    華街交岔路口時闖紅燈，而為臺北縣政府警察局海山分局警員陳仲乾以受處分人
    有違反前揭道路交通管理處罰條例第五十三條規定之行為，當場攔停掣單舉發，
    嗣將舉發通知單送達於受處分人後，受處分人於舉發通知單上所載之應到案日期
    前向原處分機關提出申訴，經原處分機關函請舉發單位調查結果，仍認受處分人
    有上述違規行為，原處分機關乃依道路交通管理處罰條例第五十三條、第六十三
    條第一項第三款（裁決書漏引第三款，應予補正）、違反道路交通管理事件統一
    裁罰基準表之規定，於九十一年十一月二十七日裁處受處分人罰鍰一千八百元，
    並記違規點數三點。
三、訊據受處分人甲○○固坦承於上揭時間騎乘其所有之車牌號碼ＢＤＲ–一八八號
    重型機車途經臺北縣板橋市○○路與金華街設有燈光號誌管制之交岔路口，惟矢
    口否認有闖紅燈之違規行為，辯稱：當時係因綠燈即將轉變為閃黃燈而快速通過
    云云。然查，受處分人騎乘機車於前揭時地違規闖紅燈而經攔停舉發等情，業據
    證人即目睹受處分人騎乘機車違規行駛之警員陳仲乾、陳智煜於臺灣士林地方法
    院九十二年一月九日調查時，以具結擔保其供述之真實性，並在負擔偽證罪之處
    罰心理下，由證人陳仲乾證稱：當時板橋市○○路與金華街交岔路口的號誌已轉
    為紅燈，已經有二、三輛機車因紅燈停下來，伊看到受處分人騎乘機車強行闖紅
    燈，故在其騎到中正路與新生街交岔路口時，就將其攔下舉發，受處分人超越停
    止線時燈號已轉為紅燈，如果是閃黃燈的話，不可能有二、三輛機車停下來等語
    ；另證人陳智煜亦結證稱：當時中正路與金華街交岔路口是紅燈，已有機車停下
    來，但受處分人仍闖紅燈通過，到了中正路與新生街交岔路口，就將受處分人攔
    下，因當時是取締闖紅燈及紅燈右轉車輛，所以有注意受處分人通過路口時燈號
    已是紅燈等語。按證人陳仲乾、陳智煜乃為原處分機關所認定受處分人有前開騎
    乘機車違規行為之原證人，其並到庭在本院法官面前以言詞供述本件訴訟上之待
    證事實–即受處分人有前開違規事實，本院由其上述證述已得有受處分人確有上
    開違規行為之心證，且於本件卷存證據資料內並無任何積極證據足以證明證人陳
    仲乾、陳智煜上開證詞係屬虛偽，亦無足以令人顯信陳仲乾、陳智煜之證述為不
    可採之品性證據或前科證據存在，本院自不得僅以證人係本件掣單舉發之員警而
    全盤抹煞其在訴訟上所具有之原證人資格，而受處分人復無舉出或聲請本院調查
    任何對其有利之證據，以使本院對證人所供述受處分人違規之行為產生任何合理
    之懷疑，從而受處分人雖以前開情詞為辯，尚難認為可採，本件事證明確，受處
    分人有上述違規行為洵堪認定。
四、綜上所述，受處分人確有騎乘機車在上開時地行經有燈光號誌管制之交岔路口闖
    紅燈之違規行為，從而原處分機關依前揭道路交通管理處罰條例第五十三條、第
    六十三條第一項第三款、違反道路交通管理事件統一裁罰基準表之規定，裁處受
    處分人罰鍰一千八百元，並記違規點數三點，核無違誤，本件受處分人之異議為
    無理由，自應將其異議駁回。
據上論斷，應依道路交通案件處理辦法第十九條，裁定如主文。
中      華      民      國    九十二    年      三      月     十七     日
                                      臺灣臺北地方法院交通法庭
                                          法  官  張  江  澤
右正本證明與原本無異
如不服本裁定應於送達後五日內向本院提出抗告狀
                                          書記官  陳  泰  寧
中      華      民      國    九十二    年      三      月     十九     日


司法院資訊處製作；財團法人民間司法改革基金會備份。
